臺灣澎湖地方法院刑事判決　　　　　　　　94年度易字第17號
　　公　訴　人　臺灣澎湖地方法院檢察署檢察官
　　被　　　告　丙○○
上列被告因妨害自由案件，經檢察官提起公訴（94年度偵字第
146號），本院判決如下：
    主  文
丙○○以加害生命、身體之事，恐嚇他人致生危害於安全，累犯
，處有期徒刑柒月。
    事  實
一、丙○○有竊盜、公共危險等前科，又於民國90年10月間，因
    恐嚇案件，經本院判處有期徒刑5月確定，甫於91年3月29日
    執行完畢，仍不知悔改，因其先前積欠澎湖縣馬公市○○街
    35之33號「無名卡拉OK」款項，多次為店員甲○○催討，因
    而心生不滿，竟於93年10月3、4日某日夜間8時許，持斧頭1
    把至上開卡拉OK店外，向甲○○恫稱：「我要定你了，今天
    叫誰出來講都沒有效。」等語，以加害生命、身體之事恐嚇
    甲○○，並當場揮舞斧頭，令王某心生畏懼，致生危害於其
    安全。
二、案經甲○○訴由澎湖縣警察局馬公分局報請臺灣澎湖地方法
    院檢察署檢察官偵查起訴。
    理  由
一、按被告以外之人於審判外之陳述雖不符刑事訴訟法第159條
    之1至之4等四條之規定，而經當事人於審判程序同意作為證
    據，法院審酌該言詞陳述或書面陳述作成時之情況，認為適
    當者，亦得為證據；當事人、代理人或辯護人於法院調查證
    據時，知有刑事訴訟法第159條第1項不得為證據之情形，而
    未於言詞辯論終結前聲明異議者，視為有前項之同意，同法
    第159條之5定有明文。本件被害人甲○○於警詢中所為之陳
    述，其性質雖屬傳聞證據，惟其未在偵查以及法院審理中為
    陳述，且查無符合同法第159條之1至之4等前四條之情形，
    其所為之上開警詢筆錄內容，業經被告於審判中同意作為證
    據，法院於審理時並予以提示並告以要旨，且各經檢察官、
    及被告等人表示意見，被告亦未於言詞辯論終結前對該等筆
    錄內容異議，依上開規定，被害人甲○○於警詢中之證言應
    具有證據能力。
二、訊據被告丙○○矢口否認有何恐嚇犯行，辯稱：伊當時只是
    持木棍去問甲○○為何前幾天我在KTV被打，並未持斧頭，
    亦未出言恐嚇云云。惟查，前開事實，業據告訴人甲○○於
    警訊指述綦詳，核與證人林心如、林明立於偵查時所證述情
    節相符，復有現場照片2幀在卷可憑。被告既自稱與告訴人
    甲○○以及證人林心如等素無仇怨，衡情其等自無設詞陷害
    之理；且斧頭與木棍不論材質、外觀均相距甚遠，實難想像
    有誤認之可能，今被害人與兩名證人既一致證稱當天被告係
    攜帶斧頭，則被告當天所攜帶者確為斧頭應可確定；被告當
    天攜帶具有高度危險性之兇器斧頭前往案發地點找被害人甲
    ○○，其行為之本身即具有恫嚇之意，故王某指述被告當時
    出言恐嚇，應係符合常理。本件事證明確，被告前開辯解，
    無非係圖卸之詞，不足採信，其犯行堪以認定。
三、核被告所為，係犯刑法第305條之恐嚇罪。查被告丙○○有
    竊盜、公共危險等前科，又於民國90年10月間，因恐嚇案件
    ，經本院判處有期徒刑5月確定，甫於91年3 月29日執行完
    畢之事實，有臺灣高等法院被告前案記錄表在卷可按，其於
    前案執行完畢後5年以內再犯有期徒刑以上之本罪，為累犯
    ，應依刑法第47 條規定加重其刑。爰審酌被告僅因細故即
    攜帶凶器恐嚇被害人，嚴重危害澎湖地區治安以及善良民情
    ，犯後又未坦承犯行，惟其已向被害人表示歉意等一切情狀
    ，依法量處如主文所示之刑。至被告犯案時所攜帶之斧頭1
    把，並未扣案，亦無證據足以證明為被告所有，故於此不為
    沒收之諭知，附此敘明。
據上論斷，依刑事訴訟法第299條第1項前段，刑法第305條、第
47條，罰金罰鍰提高標準條例第1條前段，判決如主文。
本案經檢察官乙○○到庭執行職務
中　　華　　民　　國　　94　　年　　8 　　月　　17　　日
　　　　　　　　　刑事庭   審判長法  官  管安露
                                 法  官  陳介安
                                 法  官  李宛玲
以上正本證明與原本無異。
如不服本判決，應於判決送達後10日內，向本院提出上訴狀（須
附繕本）。
中　　華　　民　　國　　94　　年　　8 　　月　　18　　日
　　　　　　　　　　　　         書記官　楊依靚
附錄法條：
中華民國刑法第305條：
以加害生命、身體、自由、名譽、財產之事，恐嚇他人致生危害
於安全者，處2年以下有期徒刑、拘役或300元以下罰金。
